臺灣彰化地方法院民事判決
110年度訴字第1067號
原      告  呂韋葦  
訴訟代理人  林輝明律師
被      告  王新貿  

            吳家慈  

上列當事人間請求損害賠償事件，本院於民國110年12月21日言
詞辯論終結，判決如下：
    主      文
被告應連帶給付原告新台幣40萬元，及被告甲○○自民國110年12
月3日起、被告乙○○自民國110年11月19日起均至清償日止，按年
息5%計算之利息。
原告其餘之訴駁回。
訴訟費用由被告連帶負擔3分之2，餘由原告負擔。
本判決第１項得假執行。但被告如以新台幣40萬元為原告預供擔
保，得免為假執行。
原告其餘假執行之聲請駁回。
    事實及理由
一、原告主張：
　㈠原告與被告甲○○於民國108年12月25日結婚，婚後原本感情融
    洽、家庭圓滿，育有二名女兒，雙方本應互負忠誠義務，並
    應互相維護婚姻關係當事人間之配偶人格權。被告乙○○原是
    原告好友，亦為有配偶之人，其明知甲○○為原告配偶，為有
    配偶之人。詎被告竟暗通款曲，私下發生多次性交及侵害配
    偶權之行為，最終致使乙○○懷孕。
　㈡原告與被告甲○○育有2名未成年子女，2名幼女年紀僅剛滿2歲
    及未滿1歲，原本婚姻家庭生活幸福美滿，乙○○更是原告之
    好友。詎料，被告竟為己身之私慾，逾越男女分際而親密交
    往，更為性交行為，導致乙○○現今懷孕在身，此情顯然足以
    破壞原告與甲○○間之婚姻關係，被告所為自屬故意不法侵害
    原告基於配偶關係之身分法益。又該行為已使原告受有精神
    上之損害，且情節實屬重大，原告自得請求被告賠償相當之
    慰撫金。爰依民法第184條第1項、第185條、第195條第1項
    、第3項等規定，請求被告連帶賠償新台幣(下同)60萬元等
    語。並聲明：⑴被告應連帶給付原告60萬元，及自起訴狀繕
    本送達翌日起至清償日止，按年息5%計算之利息。⑵願供擔
    保，請准宣告假執行。
二、被告答辯：被告是於110年在一起，現在乙○○懷孕中，對原
    告主張之事實理由沒有意見，只是請求金額太高等語。並聲
    明：原告之訴駁回。
三、得心證之理由：
  ㈠查原告主張之事實，業據其提出戶籍謄本、LINE對話截圖等
    為證，且為被告所自認，應堪認為真實。
　㈡按因故意或過失，不法侵害他人之權利者，負損害賠償責任
    。故意以背於善良風俗之方法，加損害於他人者亦同。數人
    共同不法侵害他人之權利者，連帶負損害賠償責任。不法侵
    害他人之身體、健康、名譽、自由、信用、隱私、貞操，或
    不法侵害其他人格法益而情節重大者，被害人雖非財產上之
    損害，亦得請求賠償相當之金額。其名譽被侵害者，並得請
    求回復名譽之適當處分。前2項規定，於不法侵害他人基於
    父、母、子、女或配偶關係之身分法益而情節重大者，準用
    之。民法第184條第1項、第185條第1項前段、第195條第1項
    、第3項分別定有明文。又婚姻係以夫妻之共同生活為其目
    的，配偶應互相協力保持其共同生活之圓滿安全及幸福，而
    夫妻互守誠實，係為確保其共同生活之圓滿安全及幸福之必
    要條件，故應解為配偶因婚姻契約而互負誠實之義務，配偶
    之一方行為不誠實，破壞共同生活之圓滿安全及幸福者，即
    為違反因婚姻契約之義務而侵害他方之權利（最高法院55年
    台上字第2053號判例意旨參照）。是基於身分關係而生之配
    偶權，屬應受保護之權利，倘配偶之一方行為不誠實，雖非
    通姦或相姦行為，若該行為足以破壞夫妻間共同生活之圓滿
    安全及幸福而情節重大，亦屬與第三人共同不法侵害他方配
    偶因婚姻契約而互負誠實義務之配偶權，則他方配偶自得主
    張此項基於特定身分而發生的權利受侵害，請求侵權行為人
    負損害賠償責任。
　㈢本件被告於原告與甲○○婚姻關係中逾越兩性平常社交禮儀應
    有之分際，而發生男女婚外情，該等行為足以破壞原告婚姻
    生活之圓滿、安全及幸福，核屬故意以違背善良風俗之方法
    ，不法侵害原告基於婚姻關係而享有之配偶身分法益，且嚴
    重破壞原告婚姻關係之美好和諧，自屬情節重大。是原告依
    共同侵權行為之法律關係，請求被告連帶賠償其非財產上損
    害之精神慰撫金，應屬有據。查原告係高職畢業，擔任工廠
    作業員，每月收入約3萬元，財產有1輛汽車；甲○○係高中畢
    業，從事作業員工作，每月薪水3萬多元，沒有財產；乙○○
    係國中畢業，為家庭主婦，財產有1輛汽車等情，業據兩造
    分別陳述在卷。而經本院依職權調取兩造所得及財產資料，
    原告109年度無所得資料，財產有2輛汽車；甲○○109年度有
    股利、薪資、利息所得共784,330元，有土地、房屋、田賦
    、投資等財產價值共14,529,358元；乙○○無所得資料，財產
    有2輛汽車，有稅務電子閘門所得調件明細表可參。爰審酌
    兩造身分、地位、經濟狀況等情，認原告請求被告連帶賠償
    精神慰撫金60萬元過高，應屬40萬元為適當。
　㈣綜上所述，原告依共同侵權行為之法律關係，請求被告連帶
    給付40萬元，及自起訴狀繕本送達翌日即被告甲○○自110年1
    2月3日起、被告乙○○自110年11月19日起均至清償日止，按
    年息5%計算之法定遲延利息，為有理由，應予准許，逾此範
    圍之請求為無理由，應予駁回。
四、本判決命給付之金額未逾50萬元，就原告勝訴部分應依職權
    宣告假行，並依職權酌定相當金額，宣告被告預供擔保得免
    為假執行。又原告其餘之訴既經駁回，其假執行之聲請即失
    所附麗，應併予駁回。
五、訴訟費用負擔之依據：民事訴訟法第79條、第85條第2項。
中　　華　　民　　國　　111 　年　　1 　　月　　6 　　日
                  民事第三庭    法　官　羅秀緞
以上正本係照原本作成。
如對判決上訴，應於判決送達後20日內向本院提出上訴狀。如委
任律師提起上訴者，應一併繳納上訴審裁判費。
中　　華　　民　　國　　111 　年　　1 　　月　　6 　　日
                                書記官　蔡忻彤